臺灣桃園地方法院民事裁定
111年度桃簡字第1925號
原      告  邱瑞德  
上列原告與被告嚴敏貞間請求返還支票等事件，本院裁定如下：
    主  文
原告應於本裁定送達後五日內，補正本件請求之一貫性陳述，逾
期即駁回起訴。
　　理  由
一、按原告之訴有起訴不合程式或不備其他要件之情形者，依其
    情形可以補正，經審判長定期間命其補正而不補正者，法院
    應以裁定駁回之；原告之訴，依其所訴之事實，在法律上顯
    無理由者，法院得不經言詞辯論，逕以判決駁回之。但其情
    形可以補正者，審判長應定期間先命補正，民事訴訟法第24
    9條第1項第6款、第2項第2款定有明文，此於簡易程序依同
    法第436條第2項規定，亦適用之。又法院在特定原告起訴所
    表明之應受判決事項之聲明（訴之聲明），及訴訟標的法律
    關係後，應以其依民事訴訟法第266條第1項第1款規定所主
    張之「請求所依據之事實及理由」為據，審查其訴訟上之請
    求是否具備一貫性。即法院於行證據調查前，先暫認原告主
    張之事實係真實，輔以其主張之訴訟標的法律關係，依實體
    法予以法律要件評價，倘其所主張之事實足以導出其權利主
    張，始具備事實主張之一貫性；繼而再依實體法予以法律效
    果評價，倘足以導出其訴之聲明，始具備權利主張之一貫性
    。而原告所提起之訴訟不具備一貫性，經法院闡明後仍未能
    補正，其主張即欠缺實體法之正當性，法院可不再進行實質
    審理，逕依民事訴訟法第249條第2項規定，以其請求為無理
    由而予以判決駁回（最高法院108年度台上字第2246號號民
    事判決判決意旨參照）。
二、經查，原告雖對被告提起本件返還支票之訴，惟觀諸聲請人
    起訴狀所載之事實及理由，原告係主張其因明治通運有限公
    司（下稱明治公司）資金短缺而向金融公司借款，並開立票
    面金額新臺幣（下同）30萬元、票號UA0000000、到期日（
    本院按應為發票日）民國110年12月7日之公司票（下稱系爭
    支票）為擔保。後於111年1月間某日，原告請被告協助轉還
    借款予金融公司時，被告告知因被告之公司亦資金短缺而從
    中借取20萬元，其餘10萬元則先還給金融公司。嗣原告得知
    被告早已取回系爭支票，卻遲未將系爭支票返還予原告等語
    ，進而聲明：「㈠被告應連帶給付原告20萬元。㈡被告應返還
    系爭支票」。是依原告上開所述，系爭支票既是由明治公司
    向外借款時所開立，嗣後亦由明治公司為清償，則原告得代
    明治公司向被告請求返還系爭支票之依據為何？又被告若係
    向明治公司為借貸者，債權人亦應為明治公司，則原告請求
    被告返還20萬元之依據為何？足徵原告之當事人是否適格、
    請求權依據等均屬有疑，而均未符請求之一貫性，爰依上開
    規定，定期間命原告補正如主文所示，如逾期未補正，即判
    決駁回本件起訴。
三、依民事訴訟法第436條第2項、第249條第1項但書、第2項但
    書，裁定如主文。
中　　華　　民　　國　　111 　年　　11　　月　　15　　日
                  桃園簡易庭  法  官  顏嘉漢
正本係照原本作成。
本裁定不得抗告。
中　　華　　民　　國　　111 　年　　11　　月　　15　　日
                              書記官  楊上毅